# 融资租货

提问人：houchilian 时间：2014-11-24 14:21:29
企业会计准则第 21 号———租赁》中规定：承租人在租赁谈判和签订租赁合同过程中发生的，可归属于租赁项目的手续费、律师费、印花税等初始直接费用，应当计入租入资产价值，而不是确认为当期费用； 2 ，根据《企业会计准则讲解 22 租赁》中规定：履约成本是指租赁期内为租赁资产支付的各种使用费用，如技术咨询和服务费、人员培训费、维修费、保险费等。承租人发生的履约成本通常应计入当期损益。请阀这阳项汁账为什么不同，第二项计损益是什么科日

回答人：chenyiwei
两者的关键区别在于：是否符合《企业会计准则第 4 号——固定资产》规定的计入固定资产成本的条件，即为了使所购建的固定资产达到预定可使用状态所需的必要、合理支出，有助于改变固定资产的技术状态。你所说的这个问题的处理，实际上是遵循了固定资产成本确定的一般原则，你可以用其他方式取得固定资产（如外购、自建等）情形下固定资产的成本构成项目来对照一下就清楚了。

提问人：houchilian 时间：2014-11-28 12:50:55
.根据《企业会计准则讲解 22 租赁》中规定：履约成本是指租赁期内为租赁资产支付的各种使用费用，如技术咨询和服务费、人员培训费、维修费、保险费等。承租人发生的履约成本通常应计入当期损益。这个计入当期损益是指通过抵减长期应付款来计入财务费用，还是直接入管理费用，注会培训计管理费用，请问正确做法。谢谢!

回答人：chenyiwei
这些内容在发生时直接计入管理费用是合理的。因为一方面不符合构成固定资产成本的条件，另一方面也与融资活动无关，本质上并不是支付给租赁公司的利息。